【裁判字號】    99,訴,3528
【裁判日期】    991224
【裁判案由】    搶奪等
【裁判全文】
臺灣板橋地方法院刑事判決              99年度訴字第3528號
公  訴  人  臺灣板橋地方法院檢察署檢察官
被      告  賴裕景
上列被告因搶奪等案件，經檢察官提起公訴（99年度偵字第2825
6 號），被告於準備程序中就被訴事實為有罪之陳述，經告知簡
式審判程序之旨，並聽取當事人之意見後，本院合議庭裁定由受
命法官獨任進行簡式審判程序，判決如下：
    主  文
賴裕景竊盜，累犯，處有期徒刑肆月，鑰匙壹支沒收之；又竊盜
，累犯，處有期徒刑肆月，鑰匙壹支沒收之；又意圖為自己不法
之所有，而搶奪他人之動產，累犯，處有期徒刑玖月。應執行有
期徒刑壹年月，鑰匙壹支沒收之。
    事  實
一、賴裕景前因施用第一、二級毒品案件，經本院以95年度訴字
    第2996號判處有期徒刑7 月、6 月，應執行有期徒刑11月，
    嗣經上訴後撤回上訴而確定；復因施用第一、二級毒品案件
    ，經本院以95年度訴字第3775號判處有期徒刑10月、6 月，
    應執行有期徒刑1 年2 月確定，上開各罪嗣經本院以96年度
    聲減字第5698號裁定俱予減刑，並定應執行有期徒刑1 年確
    定，於民國97年8 月29日縮短刑期假釋付保護管束出監，於
    97年12月14日假釋期滿未經撤銷，視為執行完畢。詎猶不知
    悔改，意圖為自己不法之所有，於99年10月17日19時30分許
    ，在臺北縣三重市○○街142 號前，以自備鑰匙1 支發動施
    豪彰所有停放於該處之車牌號碼BKD-716 號重型機車，而竊
    取該機車，得手後供己代步使用；復意圖為自己不法之所有
    ，於同日20時許，在臺北縣蘆洲市○○街220 巷16號前，以
    前揭自備鑰匙1 支發動陳志忠所有由陳進旺所使用之車牌號
    碼LM6-353 號重型機車，而竊取該機車，得手後供己代步使
    用。另於同日20時37分許，騎乘上開竊得之LM6-353 號重型
    機車，行經臺北縣蘆洲市○○路292 號前，適見彭小芬騎乘
    車號不詳之輕型機車搭載彭小珍亦行經該處，竟臨時起意，
    意圖為自己不法之所有，趁彭小珍不及防備之際，自後方搶
    奪彭小珍置於手中之皮包1 只（內含現金新臺幣3 千元、銀
    行信用卡6 張及郵局金融卡1 張），得手後旋騎乘機車逃逸
    ，並將上開車號LM6-353 號重型機車棄置於臺北縣蘆洲市○
    ○○道，再與其胞弟賴裕銘（另經檢察官為不起訴處分）共
    乘車牌號碼LLK-475 號重型機車離去。嗣經警方調閱上開遭
    搶奪地點之監視錄影畫面，始循線查悉上情。
二、案經臺北縣政府警察局蘆洲分局報告臺灣板橋地方法院檢察
    署檢察官偵查起訴。
    理  由
一、本件被告賴裕景所犯為死刑、無期徒刑、最輕本刑為3 年以
    上有期徒刑以外之罪，且非高等法院管轄第一審之案件，於
    本院準備程序進行中，被告就被訴事實為有罪之陳述，經告
    知被告簡式審判程序之旨，並聽取公訴人及被告之意見後，
    本院合議庭裁定由受命法官獨任進行簡式審判程序，合先敘
    明。
二、上揭犯罪事實，業據被告迭於偵訊及本院審理時坦承不諱，
    核與被害人施豪彰及陳進旺於警詢、被害人彭小珍於警詢及
    偵查中、證人賴裕銘於偵查中所述之情節相符，並有贓物認
    領保管單2 紙、監視錄影翻拍照片65張附卷可稽，足見被告
    上開自白，核與事實相符。本案事證明確，被告上開犯行，
    均堪予認定，應依法論科。
三、核被告所為，係犯刑法第320 條第1 項之竊盜罪及同法第32
    5 條第1 項之搶奪罪。被告所犯上開2 次竊盜及1 次搶奪罪
    間，犯意各別，行為互殊，被害人不同，顯係基於各別犯意
    為之，應予分論併罰。又被告有前揭事實欄所載之論罪科刑
    暨執行情形，有臺灣高等法院被告前案紀錄表各1 份在卷足
    憑，其於受有期徒刑之執行完畢後，5 年以內故意再犯本件
    有期徒刑以上之各罪，均為累犯，皆應依刑法第47條第1 項
    之規定加重其刑。爰審酌被告現仍於假釋期間，竟不思潔身
    自愛，於短時間內為多起竊盜、搶奪犯行，並衡其搶奪及竊
    盜所得財物之價值，及其智識程度、犯罪動機、目的、手段
    及素行狀況，於犯罪後坦承犯行，態度尚佳等一切情狀，分
    別量處如主文所示之刑，並定其應執行之刑。至被告所持以
    行竊用之自備鑰匙1 支，係被告所有供本件竊盜犯行所用之
    物，雖未扣案，惟被告於本院審理時自承鑰匙現在家裡等語
    ，仍應依刑法38條第1 項第2 款規定宣告沒收。
據上論斷，應依刑事訴訟法第273 條之1 第1 項、第299 條第1
項前段，刑法第320 條第1 項、第325 條第1 項、第47條第1 項
、第51條第5 款、第38條第1 項第2 款，判決如主文。
本案經檢察官黃致中到庭執行職務。
中    華    民    國    99    年    12    月    24    日
                  刑事第十四庭  法  官  廖欣儀
以上正本證明與原本無異。
如不服本判決應於收受判決後10日內向本院提出上訴書狀，並應
敘述具體理由。其未敘述上訴理由者，應於上訴期間屆滿後20日
內向本院補提理由書（均須按他造當事人之人數附繕本）「切勿
逕送上級法院」。
                                書記官  顏偉林
中    華    民    國    99    年    12    月    24    日
附錄本案論罪科刑法條全文：
中華民國刑法第320條
意圖為自己或第三人不法之所有，而竊取他人之動產者，為竊盜
罪，處5 年以下有期徒刑、拘役或5 百元以下罰金。
意圖為自己或第三人不法之利益，而竊佔他人之不動產者，依前
項之規定處斷。
前二項之未遂犯罰之。
中華民國刑法第325條
意圖為自己或第三人不法之所有，而搶奪他人之動產者，處6 月
以上5 年以下有期徒刑。
因而致人於死者，處無期徒刑或7 年以上有期徒刑，致重傷者，
處3 年以上10年以下有期徒刑。
第1 項之未遂犯罰之。

司法院資訊處製作；財團法人民間司法改革基金會備份。
